【裁判字號】    98,審訴,454
【裁判日期】    981127
【裁判案由】    違反毒品危害防制條例
【裁判全文】
臺灣新竹地方法院宣示判決筆錄         98年度審訴字第454號
公  訴  人  臺灣新竹地方法院檢察署檢察官
被      告  乙○○
指定辯護人  本院公設辯護人  甲○○
上列被告因違反毒品危害防制條例一案，經檢察官提起公訴（98
年度毒偵字第644 號）後，聲請本院改依協商程序而為判決，於
中華民國98年11月27日下午4 時在本院刑事第十一法庭宣示判決
，出席職員如下：
                                    審判長法  官  馮俊郎
                                          書記官  蕭汝芳
                                          通  譯  陳宏昱
法官起立朗讀判決主文、犯罪事實要旨、處罰條文，及告以上訴
限制、期間並提出上訴狀之法院，且諭知記載其內容：
一、主  文：
    乙○○施用第一級毒品，累犯，處有期徒刑捌月；扣案之海
    洛因貳包毛重共零點柒公克（實稱毛重零點陸陸壹公克，淨
    重零點貳陸壹公克，取樣零點零零零陸公克，餘重零點貳陸
    零肆公克），沒收銷燬之，另扣案之注射針筒貳支、分裝吸
    管壹支，均沒收之。又施用第二級毒品，累犯，處有期徒刑
    伍月；扣案之甲基安非他命壹包毛重壹公克，沒收銷燬之。
    主刑部分應執行有期徒刑拾壹月。
二、犯罪事實要旨：
（一）乙○○前曾於民國93年11月間，因公共危險案件，經本
      院於94年4 月20日，以93年度交訴字第71號判決，分別判
      處有期徒刑6 月、3 月，並經定應執行刑為有期徒刑8 月
      ，嗣於94年5 月16日確定；又於93年11月間，因違反毒
      品危害防制條例案件，經本院於94年3 月22日，以94年度
      訴字第57號判決，分別判處有期徒刑6 月、3 月，並經定
      應執行刑為有期徒刑8 月，嗣於94年3 月22日確定，上開
      、案件並經定應執行刑為有期徒刑1 年3 月確定。
      又於94年4 月間，因竊盜案件，經本院於94年5 月4 日，
      以94年度竹簡字第342 號判決，判處有期徒刑3 月，嗣於
      94年5 月23日確定；又於94年8 月間，因違反毒品危害
      防制條例案件，經本院於94年9 月30日，以94年度訴字第
      733 號判決，分別判處有期徒刑7 月、4 月，並經定應執
      行刑為有期徒刑10月，嗣於94年10月24日確定。上開案件
      接續執行，於94年6 月29日入監執行，並於96年4 月4 日
      因縮短刑期假釋出監並付保護管束，其保護管束期間原應
      至96年7 月19日始行屆滿，惟依96年7 月16日生效施行之
      中華民國九十六年罪犯減刑條例第2 條第2 項前段之規定
      ，時值假釋中之人犯，於該條例施行之日起，視為已依同
      條例第2 條第1 項第3 款規定減其宣告刑2 分之1 ，毋庸
      聲請裁定減刑，因而已執畢刑期，上開案件應視為於96年
      7 月16日執行完畢。
（二）乙○○前於89年9 月間，因施用第二級毒品案件，經本院
      以89年度毒聲字第2402號裁定送觀察、勒戒後，認無繼續
      施用毒品傾向，經臺灣新竹地方法院檢察署檢察官（下稱
      檢察官）於89年10月19日以89年度毒偵字第2454號為不起
      訴處分確定；復於90年11月間，因施用第二級毒品案件，
      經本院以90年度毒聲字第1772號裁定送觀察、勒戒，並於
      90年12月27日入所執行觀察勒戒，亦認無繼續施用毒品之
      傾向，於91年1 月18日出所執行完畢，嗣經檢察官於91年
      1 月22日以90年度毒偵字第1816號為不起訴處分確定。
（三）乙○○不知警惕，又於93年11月間，因施用第一級、第二
      級毒品案件，經本院於94年3 月22日，以94年度訴字第57
      號判決，分別判處有期徒刑6 月、3 月，並經定應執行刑
      為有期徒刑8 月，嗣於94年3 月22日確定，其執行情形詳
      如前述（一）部分。
（四）乙○○竟不知警惕，又於94年8 月間，因施用第一級、第
      二級毒品案件，經本院於94年9 月30日，以94年度訴字第
      733 號判決，分別判處有期徒刑7 月、4 月，並經定應執
      行刑為有期徒刑10月，嗣於94年10月24日確定，其執行情
      形詳如前述（一）部分。
（五）乙○○仍不知警惕，於前開觀察勒戒處分執行完畢釋放後
      ，「5 年內再犯」施用毒品案件，並經法院判處罪刑確定
      後，(1)復基於施用第一級毒品海洛因的犯罪意思，於98年
      3 月31日晚上11時許，在其位於新竹縣竹北市○○里○○鄰
      ○○街46號之住處內，以將海洛因粉末置入針筒內加水再
      注射之方式，施用第一級毒品海洛因1 次。(2)另基於施用
      第二級毒品甲基安非他命的犯罪意思，於98年3 月31日晚
      上施用完第一級毒品後，在上開住處內，以將甲基安非他
      命置於玻璃球吸食器內，再以火燒烤，吸其煙霧之方式，
      施用第二級毒品甲基安非他命1 次。嗣於98年4 月2 日下
      午4 時許，在新竹縣橫山鄉○○街24號前為警查獲，並扣
      得其所有的海洛因2 包毛重共0.7 公克（實稱毛重0.6610
      公克，淨重0.2610公克，取樣0.0006公克，餘重0.2604公
      克）、甲基安非他命1 包毛重1 公克、注射針筒2 支、分
      裝吸管1 支，經警採集其尿液送驗結果，呈嗎啡、可待因
      陽性及安非他命、甲基安非他命陽性反應，始悉上情。
三、處罰條文：
    毒品危害防制條例第10條第1 項、第2 項、第18條第1 項前
    段，刑法第11條、第47條第1 項、第51條第5 款、第38條第
    1 項第2 款。
四、協商判決除有刑事訴訟法第455 條之4 第1 項第1 款於本訊
    問程序終結前，被告撤銷協商合意或檢察官撤回協商聲請者
    ；第2 款被告協商之意思非出於自由意志者；第4 款被告所
    犯之罪非第455 條之2 第1 項所定得以協商判決者；第6 款
    被告有其他較重之裁判上一罪之犯罪事實者；第7 款法院認
    應諭知免刑或免訴、不受理者情形之一，及違反同條第2 項
    「法院應於協商合意範圍內為判決；法院為協商判決所科之
    刑，以宣告緩刑或2 年以下有期徒刑、拘役或罰金為限」之
    規定者外，檢察官與被告均不得上訴。
五、如有前項得上訴之情形，得自收受宣示判決筆錄送達之日起
    10日內，向本院提出上訴書狀，上訴於第二審法院。
中    華    民    國    98    年    11    月    27    日
                  刑事第九庭書  記  官  蕭汝芳
                            審判長法官  馮俊郎
以上筆錄正本係照原本作成。
中    華    民    國    98    年    11    月    27    日
                            書  記  官  蕭汝芳
附錄本案處罰實體法條全文：
毒品危害防制條例第10條第1 項、第2 項：
施用第一級毒品者，處6 月以上5 年以下有期徒刑。
施用第二級毒品者，處3 年以下有期徒刑。


司法院資訊處製作；財團法人民間司法改革基金會備份。
